---
title: "IMGdatabases_Pseudomonas"
author: "Marcos Ramirez"
date: "6 de febrero de 2024"
output: html_document
---


```{r}
PseudoAll <- read.csv(file = "./Pseudo_metadata_all.txt", header = TRUE, sep = "\t")
PseudoAll[1:10, c(1, 54, 13, 63, 64, 65, 66, 67, 79, 80, 82, 89, 92, 93, 96, 109, 123, 129)] #Con esto probamos que se puede personalizar la extraccion de datos.
```

```{r}
# Aqui solo se nombrara los encabezados de las columnas
colnames(PseudoAll[,c(1, 54, 13, 63, 64, 65, 66, 67, 79, 80, 82, 89, 92, 93, 96, 109, 123, 129)])
```


```{r}
#Ahora lo que buscamos es resumir, cuales especies hay y cuantas de ellas se extrajeron multiples veces, colocando en un vector todas las taxon_oi

s_unico <- unique(PseudoAll[, 13]) # En este punto lo que se ha hecho es solo manejra los datos para obtener los nombres unicos y despues contar cuantos hay de cada uno.
s_unico
summary("Pseudomonas sp. MYb13" == PseudoAll[,13]) # Solo para probar, que si cuenta cuantos si son true o false

resumen_numporespecie <- data.frame(especie = character(0),
                                    cantidad = numeric(0),
                                    accessiones = character(0))
access = df_PseudoAll[df_PseudoAll$Species == "Pseudomonas protegens" ,2]

```

### Todo este codigo, sirve para probar que se pueden adicionar datos a la tabla que o tiene datos y que ademas se preserva.
temp <- data.frame(especie = "queso",
                   cantidad = "patas",
                   accessiones = "hola")

resumen_numporespecie <- rbind(resumen_numporespecie,temp) # con este codigo, permite agregar datos con un vector, cada dato en cada columna
rm(temp)
#rm(resumen_numporespecie)


```{r}
# Creamos una nueva tabla con la que podemos trabajar
df_PseudoAll <- PseudoAll[, c(1, 54, 13, 63, 64, 65, 66, 67, 79, 80, 82, 89, 92, 93, 96, 109, 123, 129)]
df_PseudoAll[1, c(1, 2, 3)]
# head(df_PseudoAll, n = 1)
#df_PseudoAll[df_PseudoAll$Species =="Pseudomonas sp. MYb13",2] # COn esto podemos extraer los datos de las especies y cada una de las accessiones
#num <- df_PseudoAll[df_PseudoAll$Species =="Pseudomonas sp. MYb13",2]

# Intentamos hacer que se cuente el numero de encuentros
#length(num)
colnames(df_PseudoAll)
```



```{r}
#s_unico <- unique(df_PseudoAll[,3])
#head(df_PseudoAll[,2])
# Ahora si recurrimos a conseguir el conteo de la cantidad de datos por especie o nombre


for (i in s_unico) {
  access = df_PseudoAll[df_PseudoAll$Species == i ,2]
  long = length(access)
  acc_all = paste(access, collapse = " ")
  temp = data.frame(especie = i,
                    cantidad = long,
                    accessiones = acc_all,
                    stringsAsFactors = FALSE)
  resumen_numporespecie <- rbind(resumen_numporespecie,temp)
  rm(acc_all)
  rm(temp)
  rm(access)
}
head(resumen_numporespecie)

```

## Ecosystem.Type

```{r}
# Para este punto se va determinar cuales son los organismos hospederos, y que especies se han encontrado en cada uno de los hospederos.
# Al parecer se va a utilizar el mismo codigo que el anterior.
  host_contenidos <- data.frame(Tipo_ecosistema = character(0),
                    cantidad_database = numeric(0),
                    especies = character(0),
                    stringsAsFactors = FALSE)

host <- df_PseudoAll[, c(2, 3, 7)]
host_unico <- df_PseudoAll[,7]
for (i in host_unico) {
  hospedero = df_PseudoAll[df_PseudoAll$Ecosystem.Type == i ,3]
  long = length(hospedero)
  hospedero = unique(hospedero)
  casita = paste(hospedero, collapse = " ")
  temp = data.frame(Tipo_ecosistema = i,
                    cantidad_database = long,
                    especies = casita,
                    stringsAsFactors = FALSE)
  host_contenidos <- rbind(host_contenidos,temp)

}
head(host_contenidos)
```


```{r}
# Para este punto se va determinar cuales son los organismos hospederos, y que especies se han encontrado en cada uno de los hospederos.
# Al parecer se va a utilizar el mismo codigo que el anterior.
  Category <- data.frame(Categoria_ecosistema = character(0),
                    cantidad_database = numeric(0),
                    especies = character(0),
                    stringsAsFactors = FALSE)

Cat <- df_PseudoAll[, c(2, 3, 5)]
Cat_unico <- unique(df_PseudoAll[,5])

for (i in Cat_unico) {
  categoria = df_PseudoAll[df_PseudoAll$Ecosystem.Category == i ,3]
  long = length(categoria)
  categoria = unique(categoria)
  casita = paste(categoria, collapse = " ")
  temp = data.frame(Categoria_ecosistema = i,
                    cantidad_database = long,
                    especies = casita,
                    stringsAsFactors = FALSE)
  Category <- rbind(Category,temp)

}
Category
```


```{r}
Subtype <- data.frame(subtipo_ecosistema = character(0),
                    cantidad_database = numeric(0),
                    especies = character(0),
                    stringsAsFactors = FALSE)

Sub <- df_PseudoAll[, c(2, 3, 6)]
Sub_unico <- unique(df_PseudoAll[,6])

for (i in Sub_unico) {
  subtipo = df_PseudoAll[df_PseudoAll$Ecosystem.Subtype == i ,3]
  long = length(subtipo)
  subtipo = unique(subtipo)
  casita = paste(subtipo, collapse = " ")
  temp = data.frame(Subtipo_ecosistema = i,
                    cantidad_database = long,
                    especies = casita,
                    stringsAsFactors = FALSE)
  Subtype <- rbind(Subtype,temp)

}
Subtype
```


```{r}
Especifico <- data.frame(Ecosistema_especifico = character(0),
                    cantidad_database = numeric(0),
                    especies = character(0),
                    stringsAsFactors = FALSE)

Esp <- df_PseudoAll[, c(2, 3, 8)]
Esp_unico <- unique(df_PseudoAll[,8])

for (i in Esp_unico) {
  espe = df_PseudoAll[df_PseudoAll$Ecosystem.Subtype == i ,3]
  long = length(espe)
  espe = unique(espe)
  casita = paste(espe, collapse = " ")
  temp = data.frame(Ecosistema_especifico = i,
                    cantidad_database = long,
                    especies = casita,
                    stringsAsFactors = FALSE)
  Especifico <- rbind(Especifico,temp)

}
Especifico
```

```{r}
Phenotype <- data.frame(phenotype = character(0),
                    cantidad_database = numeric(0),
                    especies = character(0),
                    stringsAsFactors = FALSE)

Phe <- df_PseudoAll[, c(2, 3, 9)]
Phe_unico <- unique(df_PseudoAll[,9])

for (i in Phe_unico) {
  fenotipo = df_PseudoAll[df_PseudoAll$Phenotype == i ,3]
  long = length(fenotipo)
  fenotipo = unique(fenotipo)
  casita = paste(fenotipo, collapse = " ")
  temp = data.frame(Ecosistema_especifico = i,
                    cantidad_database = long,
                    especies = casita,
                    stringsAsFactors = FALSE)
  Phenotype <- rbind(Phenotype,temp)

}
Phenotype
```

```{r}
Relevance <- data.frame(Relevancia = character(0),
                    cantidad_database = numeric(0),
                    especies = character(0),
                    stringsAsFactors = FALSE)

rel <- df_PseudoAll[, c(2, 3, 10)]
rel_unico <- unique(df_PseudoAll[,10])

for (i in rel_unico) {
  relevancia = df_PseudoAll[df_PseudoAll$Relevance == i ,3]
  long = length(relevancia)
  relevancia = unique(relevancia)
  relevar = paste(relevancia, collapse = " ")
  temp = data.frame(Relevancia = i,
                    cantidad_database = long,
                    especies = relevar,
                    stringsAsFactors = FALSE)
  Relevance <- rbind(Relevance,temp)

}
Relevance
```





### 02 de marzo del 2024
```{r}
# Para esta parte de comandos se quiere tomar datos de un vector y agregarlos a un dataframe
# Se puede ver de esta manera que, se puedan colocar los datos para desppues generar una dataframe booleano y que ´pueda ser observado, si en caso de que se requiera o haya alguna inconsistencia.
df_pru <- data.frame()
vector <- c(1,2,3,4,5)
vector2 <- c("a", "b", "c", "d", "e")
df_pru <- rbind(df_pru, vector)
df_pru <- rbind(df_pru, vector2)
df_pru
df_pru[,2]
df_pru[1,]
```



# DATOS MIGRADOS DE FinalPseudomonas_code.Rmd a este script. Para dejar en Final..., solo el codigo necesario.
### Definimos una nueva variable con nuevas columnas para resumir
```{r}
d2f_PseudoAll <- PseudoAll[, c(1, 54, 13, 68, 69, 70, 71, 72, 73, 74, 75, 76, 77, 78, 99, 100, 101)]

# Por si es requerido para conocer le nombre de las columnas de las 18 que solo fueron extraidas.
colnames(d2f_PseudoAll)
```

## 28 de febrero del 2024
### Para este punto se van a discriminar los datos, por aquellos que sean extraidos por hospederos y no hospederos. Recopilando las accesiones y los nombres de las especies.
#### Para este punto se va a descargar de nuevos los datos para trabajar con ellos, actualizados.

```{r}
d3f_PseudoAll <- PseudoAll[, c(1, 54, 13, 68, 90, 91, 73)]

# Por si es requerido para conocer le nombre de las columnas de las 18 que solo fueron extraidas.
colnames(d3f_PseudoAll)
colnames(df_PseudoAll)
```

### Para empezar a categorizar los datos por no hospederos y hospederos, se requerira usar los siguientes columnas.
### Ecosystem
### Ecosystem.Category
### Ecosystem.Subtype
### Ecosystem.Type
### Specific.Ecosystem
### Relevance
### Host.Name
### Biotic.Relationships
### Habitat
### Isolation

### Ahora se corroboro a detalle de manera manual o directa que las columnas 
### Ecosystem
### Ecosystem.Category
### Ecosystem.Subtype
### Ecosystem.Type
### Specific.Ecosystem
### Tienen el mismo numero de datos y los registros corresponden entre si, solo que en diferentes categorias. Por lo que armonicamente, podemos usar los datos provenientes de Ecosystem.Category para clasificar a las Pseudomonas, por hospedero y no hospedero.

### Aun asi, se concatenaran los datos para revisarlos a detalle, por toas las columnas consideradas, para entender cual otra columna puede ser util para la clasificacion.
```{r}
dimportantf_PseudoAll <- PseudoAll[, c(1, 54, 13, 
                                       68, 90, 91, 
                                       79, 80, 109, 
                                       73, 63, 64, 
                                       65, 66, 67)]
colnames(dimportantf_PseudoAll)
```

### Se procede a hacer una tabla de verdad sobre aquellas que no tengan datos, y ver cuales pueden ser utiles, asi como comparar entre estas columnas si hay algunas que tengan informacion extra que algunas columnas no tengan.
### modificacion 02 de marzo 2024
### Se volvio a modificar estos comandos el dia 03 de marzo del 2024.
```{r, eval=FALSE}
dimportantf_PseudoAll_bool <- data.frame()
no_registros = length(dimportantf_PseudoAll[,1])


col_num = length(dimportantf_PseudoAll[1, ])

for (i in 1:no_registros) {
  cadena = c()
  for (j in dimportantf_PseudoAll[i,]) {
    x = (j != "")
   if (x == T) {
     cadena = c(cadena, "V")
   }
    else{
      cadena = c(cadena, "F")
    }
  }
  dimportantf_PseudoAll_bool = rbind(dimportantf_PseudoAll_bool, cadena)
}
names(dimportantf_PseudoAll_bool) <- colnames(dimportantf_PseudoAll)
```

# Datos a eliminar o filtrar
```{r}
# de la tabla booleana que se hizo, se quiere identificar aquellas que no tienen las accesiones por posiciones.
no_registros = length(dimportantf_PseudoAll[,1])
lost_NCBIaccesion <- c()
cuantoscondataEcosystem <- c()
for (i in 1:no_registros) {
  if (dimportantf_PseudoAll_bool[i,2] == "F") {
    lost_NCBIaccesion <- c(lost_NCBIaccesion, i)
    if (dimportantf_PseudoAll_bool[i,11] == "V") {
      cuantoscondataEcosystem <- c(cuantoscondataEcosystem, i)
      #print(paste("con informacion", i, sep = " "))
    }else{
      #print(paste("sin informacion", i, sep = " "))
    }
  }
}

length(lost_NCBIaccesion)
length(cuantoscondataEcosystem)
```


### Ahora por otra parte, ya que se tienen identificados los que no tienen accesion, pero si tieenen metadatos de recoleccion, ahora se buscara, por cada uno de los datos que no tienen nombre en Ecosystem, ahora cuales tienen como dato unico, alguna de las otras columnas.
### Para este punto del dia 3 de marzo, se recurre a tomar, los datos originales para clasificarlos por la presencia o no de datos, que se considera que va a ser lo mismo

### Ahora con ayuda de chatGPT, permitio que esto pudise tomar las dos funciones nchar y as.character para evaluar si hay datos o no por la longitud de ellos. En base a la columna 
```{r}
# de la tabla booleana que se hizo, se quiere identificar aquellas que no tienen las accesiones por posiciones.
no_registros = length(dimportantf_PseudoAll[,1])
lost_NCBIaccesion <- c()
cuantoscondataEcosystem <- c()
for (i in 1:no_registros) {
  if (nchar(as.character(dimportantf_PseudoAll[i,2])) == 0) {
    lost_NCBIaccesion <- c(lost_NCBIaccesion, i)
    if (nchar(as.character(dimportantf_PseudoAll[i,11])) != 0) {
      cuantoscondataEcosystem <- c(cuantoscondataEcosystem, i)
      #print(paste("con informacion", i, sep = " "))
    }else{
      #print(paste("sin informacion", i, sep = " "))
    }
  }
  
}

length(lost_NCBIaccesion)
length(cuantoscondataEcosystem)
```

### 04 de marzo del 2024
### 05 de marzo del 2024
### En base a esta tabla dimportantf_PseudoAll, se buscara ver cuales no tienen datos de nada, asi como cuales tienen solo uno, dos hasta todos y verificar, cuales son unclassified y saber si pueden ser utiles o no. (Pero OJO, se hara con todos los datos de la tabla)
```{r}
# de la tabla booleana que se hizo, se quiere identificar aquellas que no tienen las accesiones por posiciones.
no_registros = length(dimportantf_PseudoAll[,1])
no_columnas = length(colnames(dimportantf_PseudoAll))
utilconuno <- c()
ninguno <- c()
col12_data <- c()
col12_data_pos <- c()
difuno_difcero <- c()
unclassified_o_empty <- c()
unclass_vector_pos <- c()

for (i in 1:no_registros) {
  condata = c()
  for (j in 4:no_columnas) {
    
    # con la condicion de que al ser comparados con todos, se contaran cuantos si tienen un datos o null de datos y cuantos tendran unclassified.
    ev = dimportantf_PseudoAll[i,j]
    if (ev == "unclassified" | ev == "" | ev == "Unclassified" | ev == "Undefined") {
      #print(ev)
      if (ev == "unclassified" | ev == "Unclassified" | ev == "Undefined") {
      unclassified_o_empty = c(unclassified_o_empty, ev)
      unclass_vector_pos = c(unclass_vector_pos, paste(i, j, sep = ","))
      }
    }
    else {
#Aqui es para encontrar, si hay registro en la columna Ecosystem.Category, debido a que inicialmente esta solumna puede ser muy util para catergorizar los datos
    if (j == 12) {
      col12_data = c(col12_data, ev)
      col12_data_pos = c(col12_data_pos, paste(i, j, sep = ","))
      }
      condata = c(condata, paste(i, j, sep = ","))
    }
    

  }
  # Buscamos dentro del vector, para determinar la posicion del dato, debido a que en esta parte, solo pondra la que corresponde con la ultima columna, pero de la misma columna.
    #print(condata)
  largo = length(condata)
  #print(largo)
  if (largo == 1) {
    for (k in condata) {
      if (k != ""){
      utilconuno = c(utilconuno, k)
      }
    }
  }
  # En esta otra parte se extraen aquellos datos que no teinen ningun registro de extraccion
  if (largo == 0) {
    ninguno = c(ninguno, i)
  }
  if (largo>1 & dimportantf_PseudoAll[i,12] == "") {
    difuno_difcero = c(difuno_difcero, i)
  }
    if (largo>1 & dimportantf_PseudoAll[i,12] == "Unclassified") {
    difuno_difcero = c(difuno_difcero, i)
  }
}
#Hasta el momento que solo se han contemplado los 3923 genomas, se distribuyen
# 2246 genomas que tienen informacion en Ecosystem.Category
# 709 genomas que solo consideran un dato, y se sabe que si hay un dato ecosystem, entonces tienen mas datos
# 776 genomas con ningun dato de registro
## Es posible esperar que los demas genomas tengan mas de un registro de donde se tomo.

```


```{r}
# Algo que puede ayudar muchismo es saber como clasificar la informacion
# Hospedero y no No hospedero
# hospedero
# Para este punto puede funcionar que las columnas (por prioridad extraigamos la informacion)
#   Ecosystem
#     Si en caso de que este asociado a un hospedero o nombre (host name, se asigna a hospedero)
#   Host Name (todos aquellos que si tengan registro)
#   Evolution Category (aquellos que digan plant, human, invertebrates, Fungi, Artropoda)
#   Biotic.Relationship
Ecosystem_unique <- unique(dimportantf_PseudoAll$Ecosystem)
Eco_uni_len <- length(Ecosystem_unique)


ABC_ConHospedero <- data.frame(fila = numeric(0),
                               columna = numeric(0))
ABC_NoHospedero <- data.frame(fila = numeric(0),
                              columna = numeric(0))
ABC_SinData11_sinclashost <- data.frame(fila = numeric(0),
                            columna = numeric(0))
#for (i in Ecosystem_unique) {
  for (j in 1:3293) {
    for (k in c(11, 10)) {
      value = dimportantf_PseudoAll[j,k]
      if (length(ABC_ConHospedero$fila) == 0) {
      if (value == "Host-associated") {
      h = data.frame(fila = j,
                     columna = k)
      ABC_ConHospedero <- rbind(ABC_ConHospedero, h)
      }
      if (value != "Host-associated" & value != "") {
      sh = data.frame(fila = j,
                      columna = k)
      ABC_NoHospedero <- rbind(ABC_NoHospedero, sh)
      }
      if (value == "" | nchar(as.character(value)) == 0 ) {
      n = data.frame(fila = j,
                     columna = k)
      ABC_SinData11_sinclashost <- rbind(ABC_SinData11_sinclashost, n)
      }
      } 
      else {
        if (grepl(j, ABC_ConHospedero$fila) | grepl(j, ABC_NoHospedero$fila)) {
          next
        }
        else{
      if (nchar(as.character(value)) > 0 ) {
      h = data.frame(fila = j,
                     columna = k)
      ABC_ConHospedero <- rbind(ABC_ConHospedero, h)
      }
      if (value != "Host-associated" & value != "") {
      sh = data.frame(fila = j,
                      columna = k)
      ABC_NoHospedero <- rbind(ABC_NoHospedero, sh)
      }
      if (nchar(as.character(value)) == 0 ) {
      n = data.frame(fila = j,
                     columna = k)
      ABC_SinData11_sinclashost <- rbind(ABC_SinData11_sinclashost, n)
      }
        }
      }
    }
  }
```



  if (i == "Host-associated") {
    ABC_ConHospedero = cbind(fila, columna)
      fila <- c()
  columna <- c()
  }
  if (i != "" | i != "Host-associated"){
    ABC_NoHospedero = cbind(fila, columna)
      fila <- c()
  columna <- c()
  }
  if (i == ""){
    ABC_SinData11 = cbind(fila, columna)
    fila <- c()
    columna <- c()
  }
  