---
title: "Final_Pseudo_Code"
author: "Marcos Ramirez"
date: "14 de febrero de 2024"
output: html_document
---

# Tabla de datos Actualizados 28 de febrero del 2024
```{r}
# Con este comando se provee del documento con los datos ordenados de manera correcta y listos para ser manupulados. 
  PseudoAll <- read.csv(file = "./28feb2024_PseudomonasIMG.txt", header = TRUE, sep = "\t")

# Asi, que por el momendo se llaman a unas cuantas columnas de las 205 columnas en total. Asi esto brinda mas comodidad a la hora de analizarlos.
df_PseudoAll <- PseudoAll[, c(1, 54, 13, 63, 64, 65, 66, 67, 79, 80, 82, 89, 92, 93, 96, 109, 123, 129)]

# Por si es requerido para conocer le nombre de las columnas de las 18 que solo fueron extraidas.
######### colnames(df_PseudoAll)
```


# Tabla resumen por especie, modificada sin contar con las accesiones
```{r eval=FALSE, include=FALSE}
#resumen_numporespecie <- data.frame(especie = character(0), cantidad = numeric(0), accessiones = character(0))

resumen_numporespecie <- data.frame(especie = character(0),
                                    cantidad = numeric(0))
```



### Con este codigo, se hace para que podamos tener las accesiones de los individuos en los que pretenecen a cada especie.
s_unico <- unique(df_PseudoAll[,3])

for (i in s_unico) {
  access = df_PseudoAll[df_PseudoAll$Species == i ,2]
  long = length(access)
  acc_all = paste(unique(access), collapse = " ")
  temp = data.frame(especie = i,
                    cantidad = long,
                    accessiones = acc_all,
                    stringsAsFactors = FALSE)
  resumen_numporespecie <- rbind(resumen_numporespecie,temp)
  rm(acc_all)
  rm(temp)
  rm(access)
}
head(resumen_numporespecie)

```{r}
# Con este comando, ahora permitira solo saber cual es el numero de accesiones por especie encontradas.
# No genomas por especie encontrados
resumen_numporespecie <- data.frame(especie = character(0),
                                    cantidad = numeric(0))

s_unico <- unique(df_PseudoAll[,3])

for (i in s_unico) {
  access = df_PseudoAll[df_PseudoAll$Species == i ,2]
  long = length(access)
  acc_all = paste(access, collapse = " ")
  temp = data.frame(especie = i,
                    cantidad = long)
  resumen_numporespecie <- rbind(resumen_numporespecie, temp)
}
# head(resumen_numporespecie, n = 5)

```

```{r}
# Ahora este dataframe lo guardamos en un archivo plano
# Este se guardara en la carpeta donde fue creado este R Markdown
write.table(resumen_numporespecie, "Noindividuos_pespecie_Pseudomonanew140224.txt", sep = "\t", row.names = FALSE)
```

```{r}
# file.remove("./Noindividuos_pespecie.txt")
```

```{r eval=FALSE, include=FALSE}
host_contenidos <- data.frame(Tipo_ecosistema = character(0),
                    cantidad_database = numeric(0))
```


### Con este codigo podemos obtener, de que hospederos se encontraron las muestras. Este incluye laparte de agregar las accesiones y el hacer que cuente cuantas son y su categorias de 


host_contenidos <- data.frame(Tipo_ecosistema = character(0),
                    cantidad_database = numeric(0),
                    especies = character(0))

host <- df_PseudoAll[, c(2, 3, 7)]
host_unico <- unique(df_PseudoAll[,7])
for (i in host_unico) {
  hospedero = df_PseudoAll[df_PseudoAll$Ecosystem.Type == i ,3]
  cant = length(hospedero)
  casita = paste(unique(hospedero), collapse = " ")
  temp = data.frame(especie = i,
                    cantidad_database = cant,
                    especies = casita)
  host_contenidos <- rbind(host_contenidos, temp)

}
host_contenidos

```{r}
# Tambien este script sirve para poder conocer cuantas especies pertencen al tipo de ecosistema.
# Numero de genomas de los cuales tiene registro en determinados hospederos
host_contenidos <- data.frame(Tipo_ecosistema = character(0),
                    cantidad_database = numeric(0))

host <- df_PseudoAll[, c(2, 3, 7)]
host_unico <- unique(df_PseudoAll[,7])
for (i in host_unico) {
  hospedero = df_PseudoAll[df_PseudoAll$Ecosystem.Type == i ,3]
  cant = length(hospedero)
  temp = data.frame(especie = i,
                    cantidad_database = cant)
  host_contenidos <- rbind(host_contenidos, temp)

}
# head(host_contenidos, n = 5)
```


```{r}
# Ahora este dataframe lo guardamos en un archivo plano
# Este se guardara en la carpeta donde fue creado este R Markdown
write.table(host_contenidos, "HostTypePseudomonanew140224.txt", sep = "\t", row.names = FALSE)
```


```{r}
# Para este punto se va determinar cuales son los organismos hospederos, y que especies se han encontrado en cada uno de los hospederos.
# Al parecer se va a utilizar el mismo codigo que el anterior.

# No. Genomas encontrados en categoría de ecosistema
  Category <- data.frame(Categoria_ecosistema = character(0),
                    cantidad_database = numeric(0),
                    especies = character(0),
                    stringsAsFactors = FALSE)

Cat <- df_PseudoAll[, c(2, 3, 5)]
Cat_unico <- unique(df_PseudoAll[,5])

for (i in Cat_unico) {
  categoria = df_PseudoAll[df_PseudoAll$Ecosystem.Category == i ,3]
  long = length(categoria)
  categoria = unique(categoria)
  casita = paste(categoria, collapse = " ")
  temp = data.frame(Categoria_ecosistema = i,
                    cantidad_database = long,
                    especies = casita,
                    stringsAsFactors = FALSE)
  Category <- rbind(Category,temp)

}
# head(Category, n = 5)
```


```{r}
# No. Genomas encontrados por subtipo de ecosistema
Subtype <- data.frame(subtipo_ecosistema = character(0),
                    cantidad_database = numeric(0),
                    especies = character(0),
                    stringsAsFactors = FALSE)

Sub <- df_PseudoAll[, c(2, 3, 6)]
Sub_unico <- unique(df_PseudoAll[,6])

for (i in Sub_unico) {
  subtipo = df_PseudoAll[df_PseudoAll$Ecosystem.Subtype == i ,3]
  long = length(subtipo)
  subtipo = unique(subtipo)
  casita = paste(subtipo, collapse = " ")
  temp = data.frame(Subtipo_ecosistema = i,
                    cantidad_database = long,
                    especies = casita,
                    stringsAsFactors = FALSE)
  Subtype <- rbind(Subtype,temp)

}
# head(Subtype, n = 5)
```


```{r}
# No. Genomas encontrados en ecosistema especifico
Especifico <- data.frame(Ecosistema_especifico = character(0),
                    cantidad_database = numeric(0),
                    especies = character(0),
                    stringsAsFactors = FALSE)

Esp <- df_PseudoAll[, c(2, 3, 8)]
Esp_unico <- unique(df_PseudoAll[,8])

for (i in Esp_unico) {
  espe = df_PseudoAll[df_PseudoAll$Specific.Ecosystem == i ,3]
  long = length(espe)
  espe = unique(espe)
  casita = paste(espe, collapse = " ")
  temp = data.frame(Ecosistema_especifico = i,
                    cantidad_database = long,
                    especies = casita,
                    stringsAsFactors = FALSE)
  Especifico <- rbind(Especifico,temp)

}
# head(Especifico, n = 5)
```


```{r}
# No de genomas encontrados por fenotipo
Phenotype <- data.frame(phenotype = character(0),
                    cantidad_database = numeric(0),
                    especies = character(0),
                    stringsAsFactors = FALSE)

Phe <- df_PseudoAll[, c(2, 3, 9)]
Phe_unico <- unique(df_PseudoAll[,9])

for (i in Phe_unico) {
  fenotipo = df_PseudoAll[df_PseudoAll$Phenotype == i ,3]
  long = length(fenotipo)
  fenotipo = unique(fenotipo)
  casita = paste(fenotipo, collapse = " ")
  temp = data.frame(Ecosistema_especifico = i,
                    cantidad_database = long,
                    especies = casita,
                    stringsAsFactors = FALSE)
  Phenotype <- rbind(Phenotype,temp)

}
# head(Phenotype, n = 5)
```


```{r}
# No de genomas encontrados por relevancia
Relevance <- data.frame(Relevancia = character(0),
                    cantidad_database = numeric(0),
                    especies = character(0),
                    stringsAsFactors = FALSE)

rel <- df_PseudoAll[, c(2, 3, 10)]
rel_unico <- unique(df_PseudoAll[,10])

for (i in rel_unico) {
  relevancia = df_PseudoAll[df_PseudoAll$Relevance == i ,3]
  long = length(relevancia)
  relevancia = unique(relevancia)
  relevar = paste(relevancia, collapse = " ")
  temp = data.frame(Relevancia = i,
                    cantidad_database = long,
                    especies = relevar,
                    stringsAsFactors = FALSE)
  Relevance <- rbind(Relevance,temp)

}
# head(Relevance, n = 5)
```


```{r}
# No de genomas encontrados por locacion geografica
LocationGeo <- data.frame(Locacion_Geografica = character(0),
                    cantidad_database = numeric(0),
                    especies = character(0),
                    stringsAsFactors = FALSE)

loc <- df_PseudoAll[, c(2, 3, 12)]
loc_unico <- unique(df_PseudoAll[,12])

for (i in loc_unico) {
  Geo = df_PseudoAll[df_PseudoAll$Geographic.Location == i ,3]
  long = length(Geo)
  Geo = unique(Geo)
  geografico = paste(Geo, collapse = " ")
  temp = data.frame(Locacion_Geografica = i,
                    cantidad_database = long,
                    especies = geografico,
                    stringsAsFactors = FALSE)
  LocationGeo <- rbind(LocationGeo,temp)

}
# head(LocationGeo, n = 5)
```


```{r}
Country <- data.frame(Pais = character(0),
                    cantidad_database = numeric(0),
                    especies = character(0),
                    stringsAsFactors = FALSE)

Country_isol <- df_PseudoAll[, c(2, 3, 13)]
Country_unico <- unique(df_PseudoAll[,13])

for (i in Country_unico) {
  Pais_reco = df_PseudoAll[df_PseudoAll$Isolation.Country == i ,3]
  long = length(Pais_reco)
  Pais_reco = unique(Pais_reco)
  paisa = paste(Pais_reco, collapse = " ")
  temp = data.frame(Pais = i,
                    cantidad_database = long,
                    especies = paisa,
                    stringsAsFactors = FALSE)
  Country <- rbind(Country,temp)

}
# head(Country, n = 5)
```


```{r}
Host_name <- data.frame(Nombre_Hospedero = character(0),
                    cantidad_database = numeric(0),
                    especies = character(0),
                    stringsAsFactors = FALSE)

hosp_nombre <- df_PseudoAll[, c(2, 3, 16)]
hosp_nombre_unico <- unique(df_PseudoAll[,16])

for (i in hosp_nombre_unico) {
  Name = df_PseudoAll[df_PseudoAll$Host.Name == i ,3]
  long = length(Name)
  Name = unique(Name)
  nom_hospedero = paste(Name, collapse = " ")
  temp = data.frame(Nombre_Hospedero = i,
                    cantidad_database = long,
                    especies = nom_hospedero,
                    stringsAsFactors = FALSE)
  Host_name <- rbind(Host_name,temp)

}
# head(Host_name, n = 5)
```


```{r}
# Comando para elimnar variables extras que puedan surgir de usarlas para determinar el dataframe final
rm(Cat)
rm(Country_isol)
rm(Esp)
rm(host)
rm(loc)
rm(hosp_nombre)
rm(host)
rm(Phe)
rm(rel)
rm(Sub)
rm(temp)
```


```{r}
# Sobre esto haremos un resumen estadistico, para generar una caja boxplot, por especie y un resumen general
Tamano_genoma <- df_PseudoAll[, c(2, 3, 17)]

# Ahora que tenemos la los tamaños de los genomas ensamblados, podemos
summary(Tamano_genoma)

```


